【裁判字號】    92,交簡上,6
【裁判日期】    920306
【裁判案由】    過失傷害
【裁判全文】
臺灣花蓮地方法院刑事判決                          九十二年度交簡上字第六號
    上  訴  人  臺灣花蓮地方法院檢察署檢察官
    被      告  甲○○  男  二.
右列上訴人因被告過失傷害案件，不服本院花蓮簡易庭中華民國九十一年十二月三日
、九十一年度花交簡字第五九號之第一審判決（聲請簡易判決處刑案號：九十一年度
偵字第一二九０號），提起上訴，本院管轄之第二審合議庭判決如左：
    主  文
原判決撤銷。
甲○○因過失傷害人，處有期徒刑參月，如易科罰金，以參佰元折算壹日。
    事  實
一、甲○○於民國九十年十月二十一日晚間十時十分許，駕駛Ｕ六－四二一九號自用
    小客車，沿花蓮縣花蓮市○○路○段由北往南行駛，於行經該路四段五七三號前
    時，本應注意汽車在同一車道行駛時，除擬超越前車外，後車與前車之間應保持
    隨時可以煞停之距離，及應注意車前狀況，隨時採取必要之安全措施，而依當時
    情形，又無不能注意之情形，竟疏於注意車前狀況、以八十至九十公里之時速超
    速行駛，且僅與同向前方由丙○○所騎乘、其後搭載林幸儒之ＸＺＴ－二二八號
    機車保持僅約十公尺之距離，嗣因甲○○駕駛之Ｕ六－四二一九號自用小客車引
    擎發生故障、冒出黑煙，致使甲○○前方視線不良而由後方撞擊丙○○駕駛之前
    開機車，復撞及停放於路旁張玉杰所有之車號Ｕ七－二二三三號自用小客車，丙
    ○○則因前開撞擊力所驅，而駕駛上開機車撞及停放於路旁李葉蘭所有之車號Ｆ
    四－五三三三號自用小客車，丙○○並因此受有左手橈尺骨骨折及陰囊撕脫傷等
    傷害，林幸儒受有輕微擦傷（未據告訴）。
二、案經丙○○訴由花蓮縣警察局花蓮分局移送台灣花蓮地方法院檢察署檢察官偵查
    起訴。
    理  由
一、訊據被告甲○○對其於前揭時間、地點，未注意上開事項，致撞擊前開機車及自
    用小客車，告訴人丙○○因此受有上開傷害之事實均坦承不諱，核與告訴人丙○
    ○指述之情節及證人林幸儒於警訊中所證均相符合，並有現場草圖、酒精濃度呼
    氣測試表及高雄榮民醫院診斷證明書各乙紙在卷可稽。
二、按汽車在同一車道行駛時，除擬超越前車外，後車與前車之間應保持隨時可以煞
    停之距離；汽車行駛時，駕駛人應注意車前狀況，並隨時採取必要之安全措施，
    道路交通安全規則第九十四條第一項及第三項分別定有明文。被告駕車自應熟稔
    上開規定，詎其駕車於無不能注意之情形下，竟疏未注意車前狀況，且於時速八
    十至九十公里之超速行駛狀況下，猶未保持適當之安全距離，致嗣因前方視線不
    良而由後方撞擊告訴人丙○○騎乘之前開機車而肇事，其有過失甚明。且告訴人
    丙○○所受上開傷害，確係肇因於該車禍，則被告之過失行為與告訴人甲○○所
    受傷害間，有相當因果關係堪以認定。本件事證已臻明確，被告之犯行堪以認定
    ，應予依法論科。
三、核被告甲○○所為，係犯刑法第二百八十四條第一項前段之過失傷害罪。原審依
    前開規定予以論罪科刑，固非無見，惟告訴人丙○○因本件車禍受有左手橈尺骨
    骨折及陰囊撕脫傷等傷害，對其生活起居影響非輕，然被告自車禍發生時起迄今
    已一年餘，仍未與告訴人達成和解，原審僅量處有期徒刑二月，如易科罰金，以
    三百元折算一日之刑顯屬過輕。檢察官上訴意旨執此指摘原判決不當，為有理由
    ，應予撤銷改判。爰審酌被告並無前科紀錄，品行非惡，其因過失行為肇致告訴
    人丙○○遭受傷害之程度，及犯罪後長達一年餘猶未與告訴人丙○○達成和解，
    於本院審理中，猶欲以新臺幣九萬元賠償被害人之損失，圖脫責任，態度不佳等
    一切情狀，量處如主文所示之刑，並諭知易科罰金之折算標準。
四、據上論斷，應依刑事訴訟法第四百五十五條之一第三項、第三百六十九條第一項
    前段、第三百六十四條、第二百九十九條第一項前段，刑法第二百八十四條第一
    項前段、第四十一條第一項前段，罰金罰鍰提高標準條例第一條前段、第二條，
    判決如主文。
本案經檢察官乙○○到庭執行職務。
中      華      民      國    九十二    年      三      月      六      日
                              臺灣花蓮地方法院刑事庭
                                  審判長法官  賴淳良
                                        法官  鄭培麗
                                        法官  鄭光婷
右正本證明與原本無異。
如對本判決不服，應於送達後十日內，向本院提出上訴狀。（應抄附繕本）告訴人或
被害人如對於本判決不服者，應具備理由請求檢察官上訴，其上訴期間之計算係以檢
察官收受判決正本之日期為準。
                                  法院書記官
中      華      民      國    九十二    年      三      月      六      日
附錄本判決論罪之法律條文：
刑法第二百八十四條第一項：
因過失傷害人者，處六月以下有期徒刑、拘役或五百元以下罰金。致重傷者，處一年
以下有期徒刑、拘役或五百元下罰金。


司法院資訊處製作；財團法人民間司法改革基金會備份。
